臺灣臺中地方法院刑事判決　　　　　　　　　　　　　九十一年度易字第三九七號
　　公　訴　人　臺灣臺中地方法院檢察署檢察官
　　被　　　告　丁○○
右列被告因竊盜案件，經檢察官提起公訴（九十一年度偵字第九八三號），本院判決
如左：
    主  文
丁○○無罪。
    理  由
一、公訴意旨係以：被告丁○○意圖為自己不法之所有，於民國九十年十一月二十三
    日下午五時許，攜帶客觀上足以危害他人生命、身體、安全之不明兇器（未扣案
    ），前往臺中縣龍井鄉○○村○○街一一四巷三三號甲○○住處，以該不明兇器
    剪斷鐵窗後，自窗戶侵入甲○○住處，並竊取甲○○所有置於二樓房間抽屜內之
    現金新台幣三千五百元，得手後自大門離開，適為甲○○之鄰居丙○○等人發覺
    逮捕，欲送警處理時，經被告友人乙○○到場詢問，並動手毆打被告，被告遂趁
    機逃逸，而認被告涉有刑法第三百二十一條第一項第二款、第三款之攜帶兇器、
    踰越安全設備竊盜罪嫌。
二、按犯罪事實應依證據認定之，無證據不得推定其犯罪事實；不能證明被告犯罪者
    ，應諭知無罪之判決，刑事訴訟法第一百五十四條、第三百零一條第一項分別定
    有明文。本件公訴人認被告涉有攜帶兇器、踰越安全設備竊盜罪嫌，無非以被害
    人甲○○之指訴，證人即在場目擊者丙○○、乙○○之證詞，及被告遺留現場之
    職業聯結車駕駛執照（下稱扣案駕駛執照）為主要論據。訊據被告則堅決否認有
    何攜帶兇器、踰越安全設備竊盜犯行，辯稱：並未於右揭時地竊取他人財物，扣
    案駕駛執照乃伊先前置於車內連同車子遭竊之物，其上照片業經變造，本件應係
    他人冒用伊名義行竊所致等語。
三、經查：
  (一)被告所辯扣案駕駛執照係於八十九年十一月間，連同其所有車牌號碼ＩＱ—八六
    三三號自用小客車遭竊乙節，業據提出車輛竊盜、車牌失竊資料個別查詢報表—
    查詢車牌認可資料、交通部公路局台北區監理所宜蘭監理站九十年八月二十日九
    ○北監宜字第九○一六六一一號函為證（見本院卷第十九、二十頁），內容顯示
    被告右揭自用小客車確於八十九年十一月七日下午四時向宜蘭縣警察局礁溪分局
    頭城分駐所報案失竊，並於八十九年十一月十日向宜蘭監理站申請補發職業聯結
    車駕駛執照，是被告此部分所辯，堪予採信。
  (二)經本院調閱被告所有0000000000、0000000000號行動電話
    雙向通聯紀錄，依通聯紀錄顯示，被告於案發當日即九十年十一月二十三日之通
    話基地台位址，均在宜蘭縣市或臺北縣，未有在臺中縣境內者（見本院卷第二九
    、三十、三三頁），故被告所辯未於案發當日至臺中縣龍井鄉失竊現場乙情，亦
    足採信。
  (三)被害人甲○○及證人丙○○於警訊、偵查時固指稱當日行竊之人為「丁○○」，
    然其二人事先均不認識被告，而係依據竊賊自行出示之扣案駕照執照所載姓名為
    「丁○○」及在場之人乙○○所述：竊賊為其友人「丁○○」云云，始指認行竊
    之人為「丁○○」，惟扣案駕駛執照為被告於案發前遭竊之物，有如前述，且其
    上照片經比對結果，與被告顯非同一人，應係遭人變造，此由本院於九十一年四
    月九日調查時，提示扣案駕駛執照上之照片及被告本人彩色照片，訊問何者為當
    日行竊之人，證人丙○○明確指認係扣案駕駛執照上照片之人，而非被告即可知
    悉（見本院卷第六十頁）。又證人乙○○於警訊時雖證述：竊賊為其友人「丁○○」云云，惟乙○○乃事前與竊賊同赴現場，且於丙○○逮捕竊賊後，假意毆打
    竊賊而趁機予以縱放之人，其與竊賊間是否有犯意之聯絡，實有可疑，乙○○所
    為之證詞既有維護偏袒真正竊嫌及規避本身刑責之虞，自不足採為不利被告之認
    定。況經本院於九十一年三月二十日調查時提示被告本人彩色照片，乙○○亦表
    示不認識此人（見本院卷第四二頁），顯見當日與乙○○同赴案發現場者，確非
    被告，而係另有其人。
  (四)綜上說明，可知本件應係扣案駕駛執照上照片之人於取得被告失竊之駕駛執照後
    ，擅自將自己照片換貼其上予以變造，並於案發當日至甲○○右揭住處行竊，嗣
    經丙○○等人發覺逮捕後，即冒用被告名義，出示扣案駕駛執照，企圖嫁禍予被
    告。本件攜帶兇器、踰越安全設備竊取甲○○財物者既另有其人，且該人真實姓
    名年籍不詳，於警訊、偵查時始終未到場，公訴人對被告提起公訴，刑罰權所指
    對象即有錯誤。此外，復查無其他積極證據足以證明被告有公訴人所指攜帶兇器
    、踰越安全設備竊盜犯行，不能證明被告犯罪，依法應為無罪之諭知。
四、至扣案駕駛執照上照片之人真實姓名年籍及其除涉犯本件竊盜罪嫌外，另涉犯變
    造駕駛執照、行使變造駕駛執照罪嫌，暨乙○○是否涉嫌共同竊盜、縱放人犯、
    偽證等情，均有待檢察官查明後另行依法處理，併予敘明。
據上論斷，應依刑事訴訟法第三百零一條第一項，判決如主文。
本案經檢察官郭景東到庭執行職務。
中      華      民      國      九十一      年      五      月    七    日
                                臺灣臺中地方法院刑事第四庭
                                    審判長法  官  王  國  棟
                                          法  官  張  靜  琪
                                          法  官  羅  智  文
右正本證明與原本無異。
如不服本判決，應於判決送達後十日內向本院提出上訴狀，上訴於臺灣高等法院臺中
分院( 須附繕本 )。
                                          書記官
中      華      民      國      九十一      年      五      月    七    日
